【裁判字號】    89,易,3105
【裁判日期】    900425
【裁判案由】    妨害自由等
【裁判全文】
臺灣臺南地方法院刑事判決              八十九年度易字第三一五號
    公  訴  人  臺灣臺南地方法院檢察署檢察官
    被      告  甲○○
    選任辯護人  蔡進欽
                楊清安
                蔡弘琳
右列被告因妨害自由等案件，經檢察官提起公訴（八十九十年度偵字第一０五九四八
號），本院判決如左：
    主  文
甲○○傷害人之身體，處有期徒刑貳月，如易科罰金，以佰元折算壹日。又以強暴
脅迫妨害人行使權利，處拘役拾伍日，如易科罰金，以佰元折算壹日。
    事  實
一、甲○○與丙○○○之子鍾為富有同性戀關係，嗣鍾為富為結束與甲○○間不正常
    關係而遷居他處，甲○○為尋找鍾為富，竟於民國八十九年三月八日十四時許，
    攜帶長約二十公分之鋼刀一把（鍾為富所有），前往台南縣仁德鄉○○路一四五
    巷二十號丙○○○住處，持鋼刀抵住丙○○○頸部，將丙○○○之右手強扳至背
    後，動作間並基於普通傷害之未必故意，致丙○○○頸部及雙手各受有一處淺割
    傷，甲○○並向丙○○○恫稱如不說出鍾為富行蹤，即殺害丙○○○，嗣並強押
    丙○○○至鍾為富之房間內，翻尋鍾為富之電話簿等物，以此等強暴、脅迫方式
    ，使丙○○○行無義務之事。丙○○○之孫女乙○○見狀，要求甲○○勿傷害丙○○○，並欲打電話求助，甲○○乃又另行起意，以將電話線拉掉，並向乙○○
    恫稱再囉唆就連你一起殺強暴、脅迫方式，妨害乙○○行使權利，嗣終因無法得
    知鍾為富行蹤而離去。
二、案經丙○○○訴請台灣台南地方法院檢察署檢察官偵查起訴。
    理  由
一、訊據被告甲○○，否認有右揭犯行，辯稱：伊只是對告訴人丙○○○說若不說出
    鍾為富之處所，伊就不離開，且伊並無傷害丙○○○之意思，係丙○○○搶抓刀
    子，伊退避不及才割傷她云云。然查：前揭事實，業據告訴人丙○○○指訴甚詳
    ，復經乙○○到庭證述屬實，並有診斷證明書一紙附卷及鋼刀一把扣案可資佐證
    。被告甲○○於偵查中亦坦承確有告訴人所指之行為不諱。又被告持刀抵住告訴
    人頸部、反扳其右手，當可預見其動作間可能致告訴人被刀割傷，其仍悍然為之
    ，顯見此一傷害結果之發生，並不違背其本意，其有傷害之未必故意甚明。所辯
    不足採信，犯行堪予認定。
二、核被告以強暴、脅迫方式使丙○○○行無義務之事之行為，係犯刑法第三百零四
    條第一項之強制罪，其傷害丙○○○之行為，係犯刑法第二百七十七條第一項之
    傷害罪。所犯上開二罪間有方法、結果之牽連犯關係，應從一重之傷害罪論處。
    其以強暴、脅迫妨害乙○○行使權利之行為，係犯刑法第三百零四條第一項之強
    制罪。其傷害丙○○○之行為，與以強暴、脅迫妨害乙○○行使權利之行為，犯
    意各別、行為互殊，應分論併罰。爰審酌被告犯罪之一切情狀，就其所犯之罪，
    分別量處如主文所示之刑，並諭知易科罰金之折算標準。
據上論斷，應依刑事訴訟法第二百九十九條第一項前段、刑法第二百七十七條第一項
、第三百零四條第一項、第五十五條、第四十一條，罰金罰鍰提高標準條例第一項前
段、第二條，判決如主文。
本案經檢察官李白松到庭執行職務
中    華    民    國     九  十     年      四     月       二十五      日
                             臺灣臺南地方法院刑事第三庭
                                         法      官   蘇  孫  波
右正本證明與原本無異。
如不服本判決應於送達後十日內向本院提出上訴狀。
                                         書  記  官   羅  宗  賢
中    華    民    國     九  十     年      四     月       二十七    日
附錄法條：
刑法第二百七十七條第一項
傷害人之身體或健康者，處三年以下有期徒刑，拘役或一千元以下罰金。
刑法第三百零四條第一項
以強暴、脅迫使人行無義務之事或妨害人行使權利者，處三年以下有期徒刑、拘役或
三百元以下罰金。


司法院資訊處製作；財團法人民間司法改革基金會備份。
